【裁判字號】    97,基小,2699
【裁判日期】    980323
【裁判案由】    損害賠償
【裁判全文】
臺灣基隆地方法院基隆簡易庭小額民事判決
原      告  乙○○
            丙○○
被      告  甲○○
上列當事人間請求損害賠償事件，經本院刑事庭移送前來 (97年
度交附民字第40號) ，本院於中華民國98年3月9日言詞辯論終結
，判決如下：
    主  文
被告應給付原告乙○○新臺幣壹萬玖仟柒佰伍拾元。
被告應給付原告丙○○新臺幣貳萬仟貳佰伍拾元訴訟費用由原
告負擔。
本判決得假執行。
    事實及理由要領
一、按訴狀送達後，原告不得將原訴變更或追加他訴，但得被告
    同意者，不在此限；被告於訴之變更或追加無異議，而為本
    案之言詞辯論者，視為同意變更或追加；民事訴訟法第255
    條第1項第1款、第2項定有明文。本件訴訟繫屬時，原告僅
    有乙○○一人，嗣於審理中，經追加丙○○為原告；又原告
    乙○○起訴時原請求被告給付新臺幣（下同）43,000元，及
    自民國（下同）97年10月22日起至清償日止，按年息5%計算
    之利息，訴訟費用由被告負擔，嗣於本院審理時變更訴之聲
    明為被告應給付原告乙○○19,750元及原告丙○○23,250元
    ，訴訟費用由原告負擔；被告對此訴之追加及變更訴之聲明
    均無異議，而為本案之言詞辯論，視為同意，原告此部分訴
    之追加及變更訴之聲明，於法並無不合，應為准許。
二、原告起訴請求判決如主文第1項、第2項所示，其陳述略以：
    原告乙○○於97年7月15日上午7時許，騎乘原告丙○○所有
    ，車牌號碼CMZ-656號重型機車（下稱系爭車輛），沿基隆
    市七堵區○○○○道路往七堵市區方向行駛時，適被告駕駛
    竊得之車牌號碼2596-NT號自用小客車，為逃避警方追緝，
    竟疏未注意前方狀況及保持距離，由後方追撞原告乙○○使
    其人車倒地，致原告乙○○受有右側遠端橈骨骨折、右下肢
    多處擦挫傷之傷害，原告丙○○所有之系爭車輛亦因此毀損
    。原告乙○○因而支出必要醫療費用8,333元、交通費3,270
    元，又原告乙○○原擔任保全工作，每月薪資為29,581元，
    因本件車禍受傷1.5個月工作受影響致每月工資減少4,626元
    ，原告乙○○減少勞動能力之損失計為6,939元，以上共計
    19,750元，應由被告賠償。而原告乙○○突遭撞擊，身心受
    有極大驚嚇，精神受創極深，請求精神慰撫金3,208元。原
    告丙○○所有之系爭車輛亦因此毀損，支出修理費23,250元
    ，亦應由被告賠償。為此爰依民法第184條、第193條、第
    195條及第196條之規定提起本訴，請求被告賠償原告乙○○
    所受損害共計19,750元，及原告丙○○所受損害23,250元。
三、被告對於原告主張前揭時地發生事故之事實不爭執，惟以其
    現在在監執行無法還錢等語置辯。
四、經查，原告乙○○於97年7月15日上午7時許，騎乘原告丙○
    ○所有之車牌號碼CMZ-656號重型機車，沿基隆市七堵區○
    ○○○道路往七堵市區方向行駛時，適被告駕駛竊得之車牌
    號碼2596-NT號自用小客車，為逃避警方追緝，應注意能注
    意而疏未注意前方狀況及保持距離，由後方追撞原告乙○○
    使其人車倒地，致原告乙○○因此受有右側遠端橈骨骨折、
    右下肢多處擦挫傷之傷害，原告丙○○所有之系爭車輛亦因
    此毀損之事實，為兩造所不爭執，並經本院依職權調閱本院
    97年度交訴字第31號刑事卷宗查核屬實，復有交通部公路總
    局臺北區監理所基隆監理站北監基一字第0980001082號函附
    CMZ-656機車車籍資料查詢表在卷可稽，自堪信為真實。
五、按因故意或過失，不法侵害他人之權利者，負損害賠償責任
    ；汽車、機車或其他非依軌道行駛之動力車輛，在使用中加
    損害於他人者，駕駛人應賠償因此所生之損害；車在同一車
    道行駛時，除擬超越前車外，後車與前車之間應保持隨時可
    以煞停之距離；汽車行駛時，駕駛人應注意車前狀況及兩車
    併行之間隔，並隨時採取必要之安全措施；民法第184條第1
    項前段、第191條之2前段、道路交通安全規則第94條第1項
    、第3項分別定有明文。本件被告為逃避警方追緝，應注意
    能注意而疏未注意前方狀況及保持距離，由後方追撞原告乙
    ○○等情，業如前述，揆諸前揭規定，被告自應就其因過失
    不法侵害原告之權利，負損害賠償責任。又按不法侵害他人
    之身體或健康者，對於被害人因此喪失或減少勞動能力或增
    加生活上之需要時，應負損害賠償責任；不法侵害他人之身
    體、健康，被害人雖非財產上之損害，亦得請求賠償相當之
    金額；民法第193條第1項、第195條第1項前段分別定有明文
    。經查，原告乙○○因本件車禍而支出必要醫療費用8,333
    元、交通費3,270元，又原告乙○○原擔任保全工作，每月
    薪資29,581元，因本件車禍受傷迄今已1.5個月無法工作，
    原告乙○○減少勞動能力之損失計為6,939元等情，有財團
    法人長庚紀念醫院97年10月22日診斷證明書、長庚紀念醫院
    費用收據、藥品收據及97年6月至9月薪資單等件附卷可稽，
    並為被告所不爭執，自堪信為真實。又查，原告乙○○因本
    件事故身體受有前揭傷害乙情，亦如前述，本院審酌原告乙
    ○○高職畢業，於本件事故發生時，擔任保全工作每月收入
    約29,581元，被告則為國中肄業，目前在監執行無收入，及
    本件事故發生原因、經過與原告所受傷勢等一切情狀，認原
    告請求之精神慰撫金3,208元為適當。從而，本件被告應賠
    償原告乙○○所受之損害共計為21,750元（計算式：8333+3
    27 0+6939+3208＝21750），原告乙○○請求被告賠償19,75
    0元，未逾上開範圍，自應准許。
六、再按因故意或過失，不法侵害他人之權利者，負損害賠償責
    任；汽車在使用中加損害於他人者，駕駛人除於防止損害之
    發生，已盡相當之注意者外，應賠償被害人因此所生之損害
    ；因故意或過失，不法侵害他人之權利者，負損害賠償責任
    ；負損害賠償責任者，除法律另有規定或契約另有訂定外，
    應回復他方損害發生前之原狀，債權人並得請求支付回復原
    狀所必要之費用，以代回復原狀；民法第184條第1項前段、
    第191條之2、民法第184條第1項前段、第213條第1、3項分
    別定有明文。被告於本件事故之發生有過失致原告丙○○所
    有之系爭機車毀損乙節，既如前述，揆諸前揭規定，被告自
    應就原告丙○○因此所受損害負賠償責任。經查，本件原告
    丙○○因系爭機車毀損支出修復費用23,250元乙情，業據其
    提出估修單原本2紙為證，並為被告所不爭執，是原告丙○
    ○主張被告應賠償23,250元，亦為有理。
七、綜上所述，原告依侵權行為損害賠償之法律關係，請求被告
    分別給付原告乙○○19,750元及原告丙○○23,250元，為有
    理由，應予准許。至被告辯稱目前無力清償云云，惟有無資
    力償還，乃執行問題，不能據為不履行義務之抗辯，被告所
    辯，自無可採。
八、本件係依小額訴訟程序為被告敗訴之判決，應依職權宣告假
    執行。
九、本件訴訟費用額確定如主文第2項所示。
中    華    民    國    98    年    3    月    23    日
                  基隆簡易庭法  官  姚貴美
以上正本係照原本作成。
對於本件判決如有不服，應於收受送達後20日內向本院提出上訴
書狀，上訴於本院合議庭，並按他造當事人之人數附具繕本。
當事人之上訴，非以判決違背法令為理由不得為之，上訴狀應記
載上訴理由，表明下列各款事項：
(一)原判決所違背之法令及其具體內容。
(二)依訴訟資料可認為原判決有違背法令之具體事實。
中    華    民    國    98    年     3   月    23    日
                             書記官  詹小瑤


司法院資訊處製作；財團法人民間司法改革基金會備份。
